

Habilidades Profesionales

HTML	 90%
css	 85%
JavaScript	 30%
JQuery	 90%
Java	 80%
PHP	 50%
MySQL	 85%
Git	 75 %
GitHub	 80%



Información de Contacto



+57 3136048448



camiloramirezlds70@gmail.com



https://cristiancamiloweb.github.io/portafolio-web/



El Carmen de Viboral, Antioquia, Colombia

Cristian Camilo Alzate Ramirez

Desarrollador Web Full-Stack 👺 💙 🤫



A lo largo de estos años de trayectoria he adquirido experiencia en el análisis de requerimientos necesarios en la necesidad del cliente por la cual se va a desarrollar el sistema, defino y aplico las técnicas que permiten levantar los requisitos necesarios para un buen desarrollo, análisis, diseño y creación de estructuras para base de datos, conexión de datos utilizando la arquitectura MVC y programación orientada a objetos entre el Back-End y el Front-End con lenguajes de programación Java y PHP, adicional a eso tengo conocimiento en maquetación

Tengo la mejor actitud de aprender mucho más y de contribuir con mis habilidades para el bien común y el de los demás. Apasionado y feliz con lo que hago todos los días de mi vida.



Educación

2020 - 2022



- Análisis de requerimientos.
- Creación, consultas, vistas y funciones en base de datos MySQL.
- Desarrollo Web Backend Frontend.
- Calidad de Software.



Experiencia Profesional

2021 - 2022



A lo largo de mi estancia en esta compañía, desarrolle una aplicación web de los procesos técnicos y del personal. Desde el desarrollo Front-End utilice lenguajes de programación Html, Css, Bootstrap y JavaScript. En el lado del Back-End Java y JQuery haciendo peticiones al servidor, análisis, diseño y creación de estructura de la base datos, consultas y vistas en base de datos MySQL.



Adicional

2019 - 2020



Tareas varias como excavación de suelos, preparador de mezcla y transportador de insumos de construcción.